臺灣臺南地方法院臺南簡易庭民事判決
111年度南簡字第299號
原      告  沈欣嬡即沈怡菁



被      告  林瑋陽  
            梁庭瑜  


上列當事人間請求侵權行為損害賠償事件，經本院於民國111年1
0月7日言詞辯論終結，判決如下：
    主      文
被告應連帶給付原告新臺幣壹拾萬元，及被告甲○○自民國一百一
十一年二月十五日起，被告乙○○自民國一百一十一年二月二十七
日起，均至清償日止，按週年利率百分之五計算之利息。
原告其餘之訴駁回。
訴訟費用由被告連帶負擔四分之一，餘由原告負擔。
本判決原告勝訴部分得假執行。但被告如以新臺幣壹拾萬元為原
告預供擔保，得免為假執行。
    事實及理由
壹、程序方面：
一、按因侵權行為涉訟者，得由行為地之法院管轄；共同訴訟之
    被告數人，其住所不在一法院管轄區域內者，各該住所地之
    法院俱有管轄權，但依第四條至前條規定有共同管轄法院者
    ，由該法院管轄，民事訴訟法第15條第1項、第20條分別定
    有明文。又上開條文中所指因侵權行為涉訟者，包括本於侵
    權行為所生之損害賠償訴訟；而所謂行為地，凡為一部實行
    行為或其一部行為結果發生之地皆屬之，即除實行行為地外
    ，結果發生地亦包括在內。是以，當事人間本於侵權行為所
    生之損害賠償訴訟，謂之因侵權行為涉訟，而管轄權之有無
    ，自應依據當事人主張之原因事實，按前揭法律管轄規定以
    定其侵權行為地或結果地，並進而認定其管轄法院。本件被
    告住所地雖均非本院轄區，惟原告主張被告不法侵害原告配
    偶權，並據此請求被告連帶負侵權行為損害賠償責任，核屬
    因侵權行為涉訟，且依原告主張之侵權行為發生地位於臺南
    市區，屬本院管轄區域，況被告甲○○亦陳稱原告於本件提出
    之照片係分別拍攝於臺南市之馬賽克酒吧、永大釣蝦場等語
    （本院卷第90頁），則本院自有管轄權。被告乙○○辯稱原告
    並未舉證證明侵權行為地在本院轄區，本件應回歸以原就被
    原則，移送其住所地管轄法院即臺灣臺中地方法院等語，尚
    非可採。
二、被告乙○○未於言詞辯論期日到場，核無民事訴訟法第386條
    各款所列情形，爰依原告聲請，由其一造辯論而為判決。
貳、實體方面：
一、原告主張：原告與被告甲○○於民國101年11月25日結婚，直
    至110年4月15日經法院調解離婚成立。詎被告甲○○分別於11
    0年2月27日及同年月28日，駕駛原告所有之車牌號碼000-00
    00號車輛（下稱系爭車輛）與被告乙○○同行，兩人於系爭車
    輛内之談話，包含被告乙○○向被告甲○○詢問當日兩人要否從
    事性行為、日後生育子女以及兩人交往關係等對話。甚且被
    告甲○○於婚姻存續期間内，與被告乙○○亦有相互親吻之舉止
    。被告甲○○為有配偶之人，而被告乙○○明知被告甲○○為有配
    偶之人，卻仍有上開過從甚密、逾越分際之不當交往行為，
    已破壞原告與被告甲○○間共同生活之圓滿安全及幸福，共同
    侵害原告之配偶權，造成原告精神上極大之痛苦，致原告基
    於配偶關係之身分法益受侵害而情節重大，均應對原告所受
    之非財產損害負賠償責任。為此，依民法第184條第1項、第
    185條第1項、第195條第3項準用第1項前段之規定提起本訴
    。並聲明：被告應連帶給付原告新臺幣（下同）400,000元
    ，及自起訴狀繕本送達翌日起至清償日止，按週年利率5％計
    算之利息。
二、被告答辯：
　㈠被告甲○○抗辯：
　  ⒈被告2人僅係工作認識之朋友關係，110年2月27、28日係因
      被告乙○○要搬離租屋處，被告甲○○駕駛系爭車輛協助被告
      乙○○搬運，當日搬運過程中被告乙○○曾表示「只能以身相
      許回報」之玩笑話，始有延續該玩笑話題之行車紀錄器對
      話錄音。再觀諸行車紀錄器錄音譯文：「（梁：走去打）
      林：(笑聲）…妳不要這樣啦。」、「林：妳不能這樣啦。
      打砲啊，晚上喔？好啊。（梁：不要。）」、「林：好哇
      ，所以是…(梁：才不要）」、「林：我預約三天後。（梁
      ：不要。）」，可見兩人雖延續「只能以身相許回報」之
      玩笑話題，但仍謹守朋友之分際，分別給予拒絕之回應，
      實難僅憑行車紀錄器對話錄音、朋友間之嬉鬧玩笑，即認
      被告2人有任何逾越正常社交關係之不當交往行為。
　  ⒉原告所提出被告2人合照，並未有逾越普通朋友之肢體接觸
      ，亦無勾肩、牽手、環抱等身體貼近之親暱舉動，狀似親
      吻亦僅係拍照借位之角度。衡諸婚姻建構夫妻共同生活之
      同時，並非侷限夫妻個人的社交生活及人際關係，凡屬一
      般社交行為的正常往來或出遊活動，本於個人人性尊嚴及
      團體生活的本質，仍應允許之，方不致使婚姻淪為自由的
      墳墓及夫妻間的桎梏，以兼顧婚姻之保護及憲法所保障個
      人自由權利。是倘婚姻關係存續中，夫妻任一方與他人間
      存有結交普通朋友等一般社交行為之正常往來，並未逾越
      普通友誼之程度，在一般社會道德觀及法理上自不應予以
      負面評價，而原告所提之證據，無法證明被告間存有逾越
      朋友關係等一般社交行為之不正常往來，亦無法證明被告
      間之行為已逾社會一般通念所能容忍之範圍，而達破壞婚
      姻共同生活之圓滿安全及幸福之程度。從而，原告未能就
      其所主張之侵害行為舉證以實其說，其請求被告甲○○賠償
      非財產上損害，於法無據。
　  ⒊被告甲○○與原告自108年9月間即已協議離婚，並自此分居
      多年，僅因系爭車輛之車貸問題，遲未辦理離婚登記，此
      為雙方間早已達成之共識，又系爭車輛原即登記於原告之
      名下，但長期均由被告使用，車貸問題解決並將車輛歸還
      於原告後，原告又將其上之行車紀錄器對話提出用以主張
      被告侵害早已不存在之「配偶權」，實令被告深感錯愕。
      蓋雙方應已解消婚姻關係多年，原告所提出譯文中被告亦
      係以「前妻」稱呼原告，從而原告泛稱被告甲○○侵害其配
      偶權且情節重大，造成其精神上之極大痛苦，顯不實在。
      原告與被告甲○○雙方既已分居多年，且早已協議離婚，自
      不得僅因未辦理行政上離婚登記事項，而遽認雙方「共同
      生活之圓滿安全及幸福」之保護法益仍存在。
　　⒋又倘若被告甲○○仍須負侵權行為損害賠償責任，審酌原告
      與被告甲○○間之婚姻關係已生破綻，雙方分居多年，所生
      侵害情節顯非重大，且被告甲○○收入不穩定，尚須扶養1
      名未成年女子，請求酌減賠償金額等語。並聲明：原告之
      訴駁回。
　㈢被告乙○○未於言詞辯論到場，惟具狀抗辯：
　　⒈被告乙○○與被告甲○○僅係工作關係而認識之普通朋友，當
      時被告乙○○係在全聯福利中心服務，被告甲○○係牛奶配送
      員而認識。認識之初，被告甲○○即曾表示其有一段婚姻，
      但已離婚多年，因被告乙○○當時與被告甲○○僅係普通朋友
      ，故對被告甲○○之婚姻關係並未詳加細究，亦不可能無端
      恣意查看被告甲○○之身分證明文件探究其婚姻關係。又被
      告甲○○均以「前妻」稱呼其婚姻關係之配偶，故被告乙○○
      對於被告甲○○表示已離婚之情形自不疑有他，故被告乙○○
      對被告甲○○為有配偶之人並無認識，並無侵害原告配偶權
      之故意或過失。
　　⒉就原告所提出系爭車輛行車記錄器對話錄音及譯文，當時
      之情形為被告乙○○要搬離租屋處，請被告甲○○提供系爭車
      輛協助，搬運過程中，被告乙○○為感謝被告甲○○犧牲假日
      協助搬家，而玩笑指稱「對於其協助無從回報，只能以身
      相許」等語，兩人僅係將「以身相許」之話題當作消遣彼
      此之玩笑，因此謹守一般社交行為之分際，依系爭車輛行
      車紀錄器語音對話内容最後均以「不要這樣」、「不要」
      、「才不要」之堅定拒絕作為回應，即可知被告並無逾越
      結交普通朋友等一般社交行為之不正常往來。
　　⒊綜上，被告乙○○對於被告甲○○之已婚狀態並無認識，縱有
      侵害配偶權之行為，亦無故意或過失可言，倘仍認被告乙
      ○○有侵害原告之配偶權，需與被告甲○○共同負侵權行為責
      任，請求審酌被告乙○○大學學歷，目前無業，尚須扶養未
      成年子女1名，名下財產僅有2部機車，予以酌減賠償金額
      等語。並聲明：原告之訴駁回。
三、兩造不爭執事項：
　㈠原告與被告甲○○於101年11月25日結婚，於108年9月起分居，
    於110年4月15日經法院調解離婚。
　㈡被告甲○○於110年2月27日、28日，駕駛系爭車輛搭載被告乙○
    ○外出，期間被告有進行如調字卷第23至28頁所示之對話内
    容。
　㈢原告於110年2月28日晚間9時至110年3月1日上午7時30分間之
    某時取回系爭車輛。
　㈣被告曾於110年3月8日前之110年間某日，分別於臺南市之馬
    賽克酒吧、永大釣蝦場，拍攝如調字卷第29頁上方及下方之
    照片。
　㈤本院卷第35至53頁之LINE通訊軟體對話紀錄，為原告與被告
    乙○○之前男友即訴外人黃仕銘間之對話紀錄(本院卷第35至3
    7頁對話時間為110年5月17日，本院卷第39至43頁對話時間
    為110年4月12日，本院卷第45至53頁對話時間為111年4月13
    日）。
　㈥本院卷第115至117頁LINE對話紀錄，為原告與被告甲○○間110
    年3月1日之LINE通訊軟體對話紀錄。
四、得心證之理由：
  ㈠被告間有逾越一般男女正常社交往來之行為：
  　⒈被告甲○○於110年2月27日、28日，有駕駛系爭車輛搭載被
      告乙○○外出，期間被告有進行如調字卷第23至28頁所示之
      對話内容等情，為兩造所不爭執（不爭執事項㈡）；而觀
      諸該份錄音譯文所載，被告間有下列對話（以下括號內之
      時間為錄音譯文所載之時間）：
  　　⑴檔名「FILE6558.MOV」檔案之錄音譯文：
　　　  「（04：02）被告乙○○：走去打。（04：05）被告甲○○
        ：（笑聲）…你不要這樣啦。（04：07）被告乙○○：打
        炮啊。（04：09）被告甲○○：妳不能這樣啦。打炮啊，
        晚上喔？好啊。（04：12）被告乙○○：不要。（04：13
        ）被告甲○○：不行啦，妳M…妳MC就還沒結束咧齁，打炮
        !?吼，對不對？結束了嗎？還沒吧？自己…（04：20）
        被告乙○○：怎麼可能結束啊。（04：24）被告甲○○：3 
        4 4 28 所以今天是第三…第三天而已嘛。（04：29）被
        告乙○○：就算結束了也不能打啊，也不能弄啊。（04：
        32）被告甲○○：為什麼？（04：34）被告乙○○：很危險
        。（04：35）被告甲○○：不會啦。（04：36）被告乙○○
        ：最好不會。」（調字卷第24頁）。
  　　⑵檔名「FILE6559.MOV」檔案之錄音譯文：
　  　　「（00：00）被告乙○○：跟你講月經剛洗完喔…剛弄，
        射在裡面是最容易懷孕的。（00：06）被告甲○○：好啊
        。所以是…。（00：08）被告乙○○：才不要。（00：08
        ）被告甲○○：我預約三天後。（00：10）被告乙○○：不
        要。（00：10）被告甲○○：（笑聲）妳很調皮耶，妳真
        的很調皮…」（調字卷第25頁）。
  　　⑶檔名「FILE6562.MOV」檔案之錄音譯文：
　  　　「（00：42）被告甲○○：所以這件事情就是說，為什麼
        …就是我不會去做這種事情，都…我這個人會比較直接，
        就是…要就要、不要就不要。啊那如不…不要的話，也不
        要跟我講說什麼要等多久這樣子，我覺得那個沒有意義
        啦。因為今天就像我剛剛在問妳的這件事情，我說等到
        時間到了，妳沒有辦法對我負任何責任，因為我只是叫
        妳等，我又沒有兩年後我一定會跟妳在一起。所以這個
        …都沒有意義」（調字卷第26頁）。
　　⒉依上開被告間之對話可知，被告甲○○駕駛系爭車輛搭載被
      告乙○○外出之過程中，被告間有以相約打炮即發生性行為
      、被告乙○○之月經經期、男性射精、經期結束後馬上進行
      性行為容易懷孕等以性行為相關話題進行挑逗、調情之對
      話內容。而被告甲○○在上開第3段譯文中亦曾向被告乙○○
      表示「要就要、不要就不要」、「不要跟我講說什麼要等
      多久」、「時間到了，妳沒有辦法對我負任何的責任」、
      「我又沒有兩年後我一定會跟妳在一起。所以這個都沒有
      意義」等語，而向被告乙○○表明要在一起就在一起、不要
      就不要、不要說要等兩年才在一起，因為等時間到了被告
      乙○○也無法對此負責之意。如被告間僅是一般普通朋友關
      係，理當不會有前述與進行性行為相關之挑逗、調情言語
      ，被告甲○○亦不至會向被告乙○○提及兩人「在一起」等關
      於男女交往關係之話語，足認被告間確有逾越一般男女正
      常社交往來份際之情事。被告雖辯稱上開對話係因被告乙
      ○○為感謝被告甲○○犧牲假日協助搬家，於搬家過程中曾玩
      笑指稱「對於其協助無從回報，只能以身相許」，兩人僅
      係延續此玩笑話題云云，然查，觀諸原告所提出之前揭對
      話紀錄內容，均無關於被告乙○○稱因被告甲○○協助其搬家
      ，故其要以身相許之對話，故被告上開所辯尚非可採。
    ⒊參以原告所提出被告2人所拍攝之照片（調字卷第29頁），
      其中有被告2人身體及頭部相互緊靠、貼身依偎，一同舉
      杯飲用飲料之動作，另有被告2人臉部緊靠、被告乙○○親
      吻被告甲○○臉頰，以及被告2人臉部緊靠、被告甲○○親吻
      被告乙○○臉頰旁頭髮之情形（調字卷第29頁），而被告亦
      不爭執上開照片係其等於110年3月8日前之110年間某日，
      分別於臺南市之馬賽克酒吧、永大釣蝦場所拍攝（不爭執
      事項㈣）。審酌一般異性朋友即使一同合照或併肩而坐，
      若無特殊情愫或氛圍，衡情應不致有身體相互緊貼、親密
      依偎或互為親吻之動作，惟被告2人上開身體之互動舉止
      ，依一般社會通念判斷，已如同戀人般親密，實非一般普
      通朋友往來時所應有之正常舉措，顯已逾越一般男女正常
      社交往來之範疇甚明。
　　⒋又被告甲○○於110年4月15日始經法院調解與原告離婚，已
      如前述，且有其戶籍謄本在卷可佐，是其與被告乙○○為上
      開行為，自具有侵害原告配偶權之故意。另被告乙○○雖辯
      稱其與被告甲○○僅係工作關係而認識之普通朋友，認識之
      初被告甲○○即曾表示其有一段婚姻，但已離婚多年，且被
      告甲○○均以「前妻」稱呼其婚姻關係之配偶，故被告乙○○
      對被告甲○○有配偶之人並無認識等語。惟查：
  　　⑴依原告所提出前述譯文，被告甲○○固係以「前妻」稱呼
        原告（調字卷第24頁），然被告甲○○於言詞辯論中陳稱
        ：我認識被告乙○○大約4、5年，認識當時我、原告及被
        告乙○○曾經以朋友身份一同出去吃飯，當時被告乙○○就
        知道原告與我有婚姻關係存在；後來我搬出與原告的共
        同住處，被告乙○○跟我聊天有問到我與原告的關係，我
        跟被告乙○○說原告有跟我提出離婚訴求，要求機車、金
        飾及系爭車輛，我也告訴被告乙○○我已就系爭車輛繳納
        貸款到110年2月，到時系爭車輛才會給原告；我會稱呼
        原告是我前妻，是因為原告已經提出離婚訴求並取得機
        車、金飾，之後就無往來，等系爭車輛到110年2月可以
        過戶給原告，所以對我來說她就是前妻，但我沒有跟被
        告乙○○說我有跟原告離婚，被告乙○○在原告提起本件訴
        訟前，應該知道我與原告有婚姻關係且沒有離婚；被告
        乙○○曾有跟我要身分證，但我沒有給他等語（本院卷第
        128頁、第143至145頁）。
　　　⑵又原告曾於110年2月28日晚間9時至110年3月1日上午7時
        30分間之某時取回系爭車輛等情，為兩造所不爭執（不
        爭執事項㈢），而原告取回系爭車輛後，被告乙○○曾向
        黃仕銘稱：「然後他…他才想說，他才跟我說，沒有意
        外是他…他老婆…他前妻牽去的，講了之後，我就開始了
        ，我就說…不然這樣我們就到這裡，因為我這樣跟你在
        一起也沒有…沒有一個保護嘛。就是沒…就是我會心驚膽
        跳，然後，我就說你說過她是一個瘋女人，他哪時候要
        怎樣我不知道。」、「啊所以，他那個朋友，我每次聽
        的版本，從他那邊聽出來版本也不一樣」、「後來我…
        跟他說，我要跟他分手了，不想跟他在一起了。」、「
        然後，他也這樣子跟他朋友，他朋友跟他講說，因為，
        第一點，你有讓人家看到你的身分證嗎？沒有。再來，
        你車子被偷了，你有去報警嗎？然後，說到這個，他朋
        友就是跟我說，講到這個，就是，他話講不出來了。甲
        ○○話講不出來了。」等語，有原告所提出黃仕銘與被告
        乙○○於110年3月28日之對話紀錄譯文可參（本院卷第10
        7頁）。另觀諸原告所提出其與黃仕銘間之LINE通訊軟
        體對話紀錄翻拍照片所示，原告詢問黃仕銘「之前有聽
        你說過梁小姐（即被告乙○○）跟甲○○交往的時候好像有
        跟甲○○要過身分證的事情？」，黃仕銘答以「有啊，甲
        ○○就說身分證放苗栗啊沒帶在身上。」，原告再詢問「
        為什麼會想到跟林先生要身分證來看啊？」，黃仕銘答
        以：「因為當時梁小姐要確認是否已經離婚，但林堅持
        已經離婚，梁說要看證件，林說證件放在苗栗沒帶在身
        上」等語（本院卷第41頁）。
　　　⑶依上開譯文中被告乙○○向黃仕銘陳述曾向被告甲○○表示
        「我就說…不然這樣我們就到這裡，因為我這樣跟你在
        一起也沒有…沒有一個保護嘛」，及稱「後來我…跟他說
        ，我要跟他分手了，不想跟他在一起了」等語，適可佐
        證被告2人確有逾越一般男女正常社交往來分際之交往
        情形。另依前揭被告甲○○所述、錄音譯文及對話紀錄翻
        拍照片所示，堪認被告乙○○於認識被告甲○○時，即知悉
        被告甲○○與原告尚有婚姻關係，被告甲○○搬出與原告之
        共同住所後，被告乙○○詢問被告甲○○與原告關係時，被
        告甲○○雖稱原告有向其提出離婚訴求，然未告知已與原
        告離婚；而被告乙○○亦曾因要確認被告甲○○是否確實已
        經離婚，向被告甲○○要求看身分證，惟被告甲○○並未同
        意將身分證給被告乙○○查看等情。被告乙○○既於認識被
        告甲○○時，知悉被告甲○○與原告間有婚姻關係，其後復
        有因想確認被告甲○○是否確已離婚而欲查看被告甲○○身
        分證之舉，足認其對被告甲○○與原告間是否尚存有婚姻
        關係有所懷疑，衡以被告乙○○欲知悉被告甲○○是否仍與
        原告存在婚姻關係，僅須查看被告甲○○之身分證件即知
        ，被告乙○○卻在被告甲○○未同意將身分證交與其查看之
        情況下，仍與被告甲○○有前述不正當交往之情形，則被
        告乙○○就侵害原告配偶權之行為，縱無故意，亦有過失
        ，被告2人係共同侵害原告之配偶權等情，應可認定。
        被告乙○○辯稱其不知悉被告甲○○為有配偶之人，故不應
        負侵權行為損害賠償責任云云，洵非可採。
　　⒌至被告甲○○雖抗辯其與原告於108年9月間即已協議離婚，
      並自此分居多年，僅因系爭車輛之車貸問題遲未辦理離婚
      登記，本件應無原告主張侵害其配偶權且情節重大之情形
      等語。惟查，被告甲○○與原告固於108年9月起分居，惟係
      至110年4月15日始經法院調解離婚而解消婚姻關係，在此
      之前原告與被告甲○○之婚姻關係自仍存續。而在離婚前之
      婚姻關係存續期間，原告與被告甲○○間是否已分居、夫妻
      感情是否已生破綻，均尚不影響原告基於配偶關係之身分
      法益應受保護，被告甲○○所辯上情，亦非得以正當化其與
      被告乙○○間前述逾越一般男女正常社交往來行為之理由。
      又被告雖援引臺灣臺北地方法院109年度訴字第2122號判
      決意旨，抗辯配偶權並非憲法上或法律上權利，「夫妻共
      同生活圓滿幸福」之利益非法律上應予保障之利益，即使
      屬於法律上利益，被告受憲法保障之性自主決定權應優先
      於該法律上利益受保障，故難認被告行為侵害原告基於配
      偶關係之身分法益而情節重大等語，惟此僅係個案法官之
      見解，本不拘束本院，是被告前開所辯，亦難採認。
　㈡原告主張被告不法侵害其基於配偶關係之身分法益且情節重
    大，其得依據民法第184條第1項、第185條第1項前段、第19
    5條第1、3項規定，請求被告連帶賠償精神慰撫金，為有理
    由：
    ⒈按因故意或過失，不法侵害他人之權利者，負損害賠償責
      任。故意以背於善良風俗之方法，加損害於他人者亦同；
      數人共同不法侵害他人之權利者，連帶負損害賠償責任；
      不法侵害他人之身體、健康、名譽、自由、信用、隱私、
      貞操，或不法侵害其他人格法益而情節重大者，被害人雖
      非財產上之損害，亦得請求賠償相當之金額；此項規定，
      於不法侵害他人基於父、母、子、女或配偶關係之身分法
      益而情節重大者，準用之，民法第184條第1項、第185條
      、第195條第1項前段、第3項分別定有明文。次按婚姻係
      以夫妻之共同生活為其目的，配偶應互相協力保持其共同
      生活之圓滿、安全及幸福，而夫妻互守誠實，係為確保其
      共同生活之圓滿安全及幸福之必要條件，故應解為配偶因
      婚姻契約而互負誠實之義務，配偶之一方行為不誠實，破
      壞共同生活之圓滿、安全及幸福者，即為違反因婚姻契約
      之義務而侵害他方之權利（最高法院55年台上字第2053號
      判決意旨參照）。若夫妻之一方違反婚姻之誠實義務，與
      婚姻外之第三人發生性行為或其他親密行為，致破壞夫妻
      共同生活之圓滿幸福者，則該等行為人（含配偶之一方及
      婚姻外之第三人），即係共同侵害婚姻關係存續中之他方
      配偶基於配偶關係之身分法益，而屬情節重大，受害配偶
      自得依前揭規定，請求非財產上之損害賠償。本件被告2
      人於原告與被告甲○○婚姻關係存續中所為前述不正當交往
      行為，已逾越一般男女正常社交往來份際，超出一般社會
      通念容忍之範疇，足以破壞原告婚姻生活之圓滿安全及幸
      福，被告不法侵害原告基於配偶權之身分法益而情節重大
      ，足堪認定。原告主張被告侵害其配偶權，其得依民法第
      184條第1項前段、第185條第1項、第195條第3項準用第1
      項之規定，請求被告連帶賠償其非財產上損害，自屬於法
      有據。
    ⒉次按慰藉金之賠償須以人格權遭遇侵害，使精神上受有痛
      苦為必要，其核給之標準固與財產上損害之計算不同，然
      非不可斟酌雙方身分資力與加害程度，及其他各種情形核
      定相當之數額（最高法院88年度台上字第2536號判決意旨
      參照）。所謂相當，自應以實際加害情形與被害人受損情
      節是否重大，以及加害人、被害人之身分、地位、經濟情
      況等情形定之。本院審酌原告陳明其為技術學院畢業，現
      為工廠技術員，每月薪資約3萬元；被告甲○○自述為高中
      畢業，目前擔任外送員，每月薪資約3萬元；被告乙○○自
      述其為大學畢業，目前無業，須扶養未成年子女1名等情(
      本院卷第67、83、91頁)，以及兩造109至110年度稅務電
      子閘門財產所得明細表所示兩造之財產所得狀況，並考量
      被告為本件不正當男女交往行為前，原告與被告甲○○已自
      108年9月起分居，被告所為之侵權行為加害程度及原告所
      受之精神痛苦等一切情狀，認被告連帶賠償原告之精神慰
      撫金應以100,000元為適宜。
  ㈢末按給付無確定期限者，債務人於債權人得請求給付時，經
    其催告而未為給付，自受催告時起，負遲延責任；其經債權
    人起訴而送達訴狀，或依督促程序送達支付命令，或為其他
    相類之行為者，與催告有同一之效力；遲延之債務，以支付
    金錢為標的者，債權人得請求依法定利率計算之遲延利息；
    應付利息之債務，其利率未經約定，亦無法律可據者，週年
    利率為百分之5，民法第229條第2項、第233條第1項前段及
    第203條業已分別明定。本件原告請求被告賠償之金額，並
    未定有給付之期限及利率，而原告之起訴狀繕本，係於111
    年2月14日送達被告甲○○，另於111年2月16日對被告乙○○為
    寄存送達，有本院送達證書可證（調字卷第47至49頁），則
    原告併依前揭法條規定，請求被告甲○○給付自111年2月15日
    （即起訴狀繕本送達翌日）起、請求被告乙○○給付自111年2
    月27日起（即起訴狀繕本寄存送達生效之翌日），均至清償
    日止，按週年利率5％計算之利息，為有理由，亦應准許。逾
    此範圍之請求，則屬無據。
四、綜上所述，原告依民法第184條第1項前段、第185條第1項及
    第195條第3項規定，請求被告連帶給付100,000元，及被告
    甲○○自111年2月15日起、被告乙○○自111年2月27日起，均至
    清償日止，按週年利率5％計算之利息，為有理由，應予准許
    。逾此範圍之請求，則無理由，應予駁回。
五、本判決係就民事訴訟法第427條第1項所定訴訟適用簡易程序
    所為被告部分敗訴之判決，依同法第389條第1項第3款之規
    定，就原告勝訴部分，應依職權宣告假執行。併依同法第39
    2條第2項規定，依職權宣告被告得預供相當之擔保金額而免
    為假執行。
六、本件事證已臻明確，兩造其餘之攻擊或防禦方法及所用之證
    據，經本院斟酌後，認為均不足以影響本判決之結果，爰不
    逐一論列，附此敘明。
七、訴訟費用負擔之依據：民事訴訟法第79條。
中　　華　　民　　國　　111 　年　　10　　月　　27　　日
                  臺灣臺南地方法院臺南簡易庭
                                  法  官  余玟慧
以上正本係照原本作成　　　　　　　　　　　　　　　　　
如不服本判決，應於判決送達後20日內，向本院提出上訴狀並表
明上訴理由，如於本判決宣示後送達前提起上訴者，應於判決送
達後20日內補提上訴理由書（須附繕本）。
如委任律師提起上訴者，應一併繳納上訴審裁判費。
中　　華　　民　　國　　111 　年　　11　　月　　3 　　日
                                  書記官  于子寧